【裁判字號】    90,交簡上,31
【裁判日期】    901127
【裁判案由】    過失傷害
【裁判全文】
臺灣嘉義地方法院刑事判決                         九十年度交簡上字第三一號
    上訴人
    即被告  甲○○
右上訴人因過失傷害案件，不服本院簡易庭九十年度交簡字第九五六號中華民國九十
年八月二十二日第一審判決（聲請簡易判決處刑案號：臺灣嘉義地方法院檢察署九十
年度偵字第四四八四號），提起上訴，本院管轄之第二審合議庭判決如左：
    主  文
原判決撤銷。
甲○○因過失傷害人，處有期徒刑貳月，如易科罰金，以佰元折算壹日，緩刑貳年
。
    事  實
一、甲○○於民國（下同）九十年六月十五日下午三時十分許，駕駛車牌號碼ＲＮ─
    ０二一九號自小客車，沿嘉義縣民雄鄉文隆村往興中村由西往東方向，行經文隆
    村二十三之十一號前，欲由西向南，自支線道右轉幹線道行駛時，應注意汽車行
    駛至設有閃光紅燈之交岔路口，應減速接近，停止於交岔路口前，支線道車應讓
    幹線道車先行，認為安全時，方得續行，而依當時情形，又無不能注意情事，竟
    疏於注意，貿然右轉進入幹線道，適有丙○○騎乘車牌號碼ＷＧＢ─四０九號輕
    型機車自幹線道駛至，遇閃光黃燈，亦疏未減速接近，及疏未注意車前狀況，並
    隨時採取必要之安全措施，遂發生碰撞，致丙○○人車倒地受有下顎骨多處骨折
    之傷害。甲○○於肇事後未被偵查犯罪機關發覺前，即在丙○○就醫之嘉義基督
    教醫院，主動於電話中向處理之警員乙○○承認肇事，進而接受本件裁判。
二、案經丙○○訴由嘉義縣警察局民雄分局報請臺灣嘉義地方法院檢察署檢察官偵查
    聲請以簡易判決處刑。
    理  由
一、（一）訊據上訴人即被告甲○○對於右揭時、地車禍肇事致告訴人丙○○受傷之
          事實坦承不諱，核與告訴人指訴之情節相符，並有道路交通事故調查報告
          表、現場照片九幀及診斷證明書一紙附卷可稽，足佐被告前開自白非虛。
    （二）按汽車行駛至交岔路口，應遵守燈光號誌之指示，遇有表示「停車再開」
          之閃光紅燈時，應減速接近，先停止於交岔路口前，支線車應讓幹線道車
          先行，認為安全時，方得續行，道路交通安全規則第一百零二條第一項第
          二款及道路交通號誌標誌標線號誌設置規則第二百十一條第一項第二款分
          別定有明文。被告駕駛汽車行駛於道路，自應注意上開道路交通安全規定
          ，而本件交通事故發生時天候晴、日間有自然光、路面乾燥無缺陷、無阻
          礙物，視距良好，並無不能注意之情事，有警製之道路交通事故調查報告
          表在卷可稽，則被告行經閃光紅燈之交岔路口疏未注意減速接近，停止於
          交岔路口前，支線道車應讓幹線道車先行，認為安全時，方得續行，其過
          失犯行應可認定。
    （三）汽車行駛時，駕駛人應注意車前狀況，並隨時採取必要之安全措施，作隨
          時停車之準備，且行經閃光黃燈之交岔路口，應減速慢行，道路交通安全
          規則第九十四條第三條及道路交通號誌標誌標線號誌設置規則第二百十一
          條第一項第一款分別定有明文，告訴人於警訊中稱其時速僅四十公里，然
          依上訴人於警訊、偵查及本院審理時堅稱於交岔路口有看沒車時方轉彎等
          語，復參酌告訴人係撞擊上訴人自用小客車左側前車門中央，而告訴人機
          車車頭嚴重毀損等情以觀，告訴人稱僅有車速四十公里之詞，尚難盡信，
          再查上訴人供述時速約十五公里，衡情在轉彎狀態，被告之行車速度應無
          過快之理，且被告既係左側前車門中央遭告訴人狀擊，則被告之車頭當時
          應已超出交岔路口，則告訴人有疏未注意車前狀態之情形，亦堪認定。
    （四）告訴人既因本件車禍受有前開之傷害，上訴人係疏未停車注意支線道車未
          讓幹線道車先行而致本件車禍發生，是上訴人之過失行為與告訴人之傷害
          結果間，自具有相當因果關係。雖告訴人疏未減速及注意車前狀況，就本
          件車禍之發生與有過失，惟本件車禍既係告訴人前開過失行為併合肇致，
          自無法解免上訴人之過失責任。本件事證明確，上訴人過失傷害犯行堪以
          認定。
二、核上訴人所為，係犯刑法第二百八十四條第一項前段之過失傷害罪。又查上訴人
    於肇事後即將告訴人送醫，於警員尚未知悉何人肇事前，即在丙○○就醫之嘉義
    基督教醫院，主動於電話中向處理之警員乙○○承認肇事，進而接受本件裁判，
    業據乙○○到庭證述屬實，應依刑法第六十二條前段之規定減輕其刑，而上訴人
    已與告訴人和解，亦有嘉義縣民雄鄉調解委員會之調解筆錄可稽。原審以上訴人
    罪證明確，依簡易判決處刑判處上訴人有期徒刑四月，如易科罰金以參百元折算
    壹日，固非無見，惟漏未審及告訴人之與有過失部分，及上訴人有自首之減輕事
    由，顯有未洽。上訴人上訴意旨，認已與告訴人和解，請求緩刑，且告訴人亦與
    有過失，指摘原判決不當，為有理由，自應由本院予以撤銷改判。爰審酌上訴人
    並無前科，有台灣高等法院被告全國前案紀錄表可參、上訴人雖應負過失責任、
    惟與告訴人同為肇事原因、告訴人因本件車禍所受之傷勢、上訴人於車禍發生後
    即將告訴人送醫並已和解等一切情狀，量處如主文所示之刑，並諭知易科罰金之
    折算標準。末查被告未曾受有期徒刑以上刑之宣告，有上揭前案紀錄表可佐，參
    以被告事後坦認犯行，深表悔悟，又已賠償損害，堪認此次係因一時失慮，初罹
    刑典，經此之偵查審判，當知所警惕，信無再犯之虞，本院認為其所宣告之刑，
    以暫不執行為適當，並予宣告緩刑二年，以啟自新。
據上論斷，應依刑事訴訟法第四百五十五條之一第一項、第三項、第三百六十九條第
一項前段、第三百六十四條、第二百九十九條第一項前段，刑法第二百八十四條第一
項前段、第六十二條前段、第四十一條第一項前段、第七十四條第一款，罰金罰鍰提
高標準條例第一條前段、第二條，判決如主文。
本案經檢察官曹合一到庭執行職務。
中     華     民      國      九十      年 十一      月     二十七   日
                                臺灣嘉義地方法院刑事第一庭
                                  審判長法  官  許  進  國
                                        法  官  唐  淑  民
                                        法  官  林  世  芬
右正本證明與原本無異。
本件不得上訴。
中    華      民      國      九十      年    十一      月     二十九   日
                                        書記官  王  佩  湘


司法院資訊處製作；財團法人民間司法改革基金會備份。
